臺灣臺北地方法院刑事判決　　　　　　 94年度交易字第511號
公　訴　人　臺灣臺北地方法院檢察署檢察官
被　　　告　甲○○○
上列被告因公共危險等案件，經檢察官提起公訴（94年度調偵字
第469號），被告於準備程序為有罪之陳述，本院合議庭裁定改
用簡式審判程序，由受命法官獨任審理，判決如下：
    主  文
甲○○○服用酒類，不能安全駕駛動力交通工具而駕駛，處罰金
貳萬元，如易服勞役，以參佰元折算壹日。又從事業務之人，因
業務上之過失傷害人，處有期徒刑參月，如易科罰金，以參佰元
折算壹日。
    事  實
一、甲○○○係營業小客車之司機，為從事駕駛業務之人，於民
　　國93年9月15日下午1時30分許，在其位於臺北縣深坑鄉○○
　　路○段213號2 樓住處飲酒後，已達不能安全駕駛動力交通工
    具之程度，竟於同日下午2 時許，駕駛車牌8N-345號營業小
    客車，沿臺北市○○區○○街2 段南往北方向行駛，行經公
    訓中心入出口處前，本應注意遵守道路交通標線，而依當時
    視線清楚、無障礙物之狀況，並無不能注意之情事，因其酒
    後駕車操控力及注意力欠佳，竟仍疏未注意跨越分向限制線
    駛入來車道，適吳淑嫻駕駛車牌8E-0275 號自用小客車搭載
    乙○○行經該路段，甲○○○閃避不及因而與吳淑嫻駕駛之
    上開自用小客右前車身發生碰撞，致吳淑嫻受有胸部及右前
    臂挫傷、右側腹部挫傷之傷害；乙○○受有右頸及胸部挫傷
    、牙齒斷落及脫位之傷害，經警到場處理，並以酒精濃度測
    定器採測得其呼氣所含酒精濃度達每公升1.01毫克，始悉上
    情。甲○○○於員警獲報前往處理時在場，並當場承認為「
    肇事人」，自首犯過失傷害之罪，嗣並接受本案裁判。
二、案經吳淑嫻、乙○○訴由臺北市政府警察局文山二分局報告
　　臺灣臺北地方法院檢察署檢察官偵查起訴。
    理  由
一、前揭酒後駕車及業務過失傷害之事實，業據被告於警詢、檢
    察官偵查時及本院審理時坦承不諱（94年度偵字第3433號卷
    第5至7、18、58頁，本院94年11月21日準備程序及94年12月
    12日審判筆錄），酒醉駕車部分，並有被告經測試呼氣酒精
    濃度為每公升1.01毫克之酒精濃度測定紀錄紙及酒精測定紀
    錄表（見同上偵卷第34、41頁）、記載被告在查獲、測試及
    訊問過程，有含糊不清、意識模糊，注意力無法集中、呆滯
    木僵情事之刑法第185條之3案件測試觀察紀錄表（見同上偵
    卷第31頁）、以及生理平衡檢測表（見同上偵卷第32頁）在
    卷可佐；業務過失傷害部分，核與告訴人吳淑嫻、乙○○於
    警詢及偵查中指訴事發經過及受傷情節大致相符（見同上偵
    卷第8至13、22至25、59頁，94年度調偵字第469號卷第6、7
    頁），復有臺北市○○○○○道路交通事故現場圖、補充資
    料表、調查筆錄、臺北市政府警察局交通警察大隊事故肇事
    原因初步分析研判表、現場照片現場照片6 張附卷可考（分
    別見同上偵查卷第37至40、43、44、46至48、65頁），而告
    訴人二人分別受有前開傷害，亦有臺北市立萬芳醫院診斷證
    明書、長青傳統中醫醫院診斷證明書在卷可證（見同上偵卷
    第63至64頁）。
二、按行為人飲酒後如其呼氣酒精濃度達於每公升1.0 毫克時，
    即有步態不穩、噁心、嘔吐、精神混惑不清等之中度中毒症
    狀，此有行政院國軍退除役官兵輔導委員會臺北榮民總醫院
    （下稱臺北榮民總醫院）88年8月5日（88）北總內字第2686
    8號函1份附本院卷可稽，故被告經測試其呼氣酒精濃度為每
    公升1.01毫克，依照臺北榮民總醫院上開函文，再參諸被告
    在查獲、測試及訊問過程，有含糊不清、意識模糊，注意力
    無法集中、呆滯木僵情事，此有前開刑法第185條之3案件測
    試觀察紀錄表附卷可稽（見同上偵卷第31頁），當已達到服
    用酒類後不能安全駕駛動力交通工具之狀態。又汽車行駛時
    ，駕駛人應遵守道路交通標誌、標線、號誌之指示；汽車駕
    駛人飲用酒類後其吐氣所含酒精濃度超過每公升0.25毫克以
    上者，不得駕車，道路交通安全規則第90條、第114條第2款
    分別定有明文，是被告駕駛汽車時自應遵守前開規定，而依
    當時視線清晰、無障礙物之情，業據被告陳明在卷（見本院
    94 年12月12日審判筆錄第6頁），並無不能注意之情事發生
    ，惟如前所述，被告明知服用酒類後已達於不能安全駕駛動
    力交通工具之狀態而仍駕駛，駕駛操控力及注意力欠佳，以
    致逆向衝撞對向車道，撞擊告訴人吳淑嫻所駕駛之車輛而肇
    事，並造成告訴人二人上述之傷害，足認被告確實有過失，
    且告訴人二人所受上開傷害與被告之上開過失行為間有相當
    因果關係。是依上開補強證據皆足資擔保被告於本院審理中
    所為之上開任意性自白具有相當程度之真實性，而得使本院
    確信被告前述自白之犯罪事實確屬真實，從而，本院自得依
    被告前述自白及各該補強證據認定被告確有上開服用酒類，
    不能安全駕駛動力交通工具而駕駛，及業務過失傷害之犯行
    ，本件事證明確，被告之犯行堪以認定。
三、按被告平日以駕駛營業小客車為業，係從事駕駛業務之人，
    業據被告供明在卷，其因酒醉駕車，致告訴人二人受傷，核
    其所為，係犯刑法第185條之3之服用酒類不能安全駕駛動力
    交通工具而駕駛罪、同法第284條第2項前段之業務過失傷害
    罪。而被告所犯上開二罪間，行為不同、罪名互異，應予分
    論併罰。被告一行為同時致告訴人二人受傷，為同種想像競
    合犯，應從情節較重者處斷。又被告為營業小客車駕駛人，
    酒醉駕車，因而致告訴人二人受傷，就其所犯業務過失傷害
    罪部分，依道路交通管理處罰條例第86第1 項之規定，加重
    其刑。再者，被告於員警獲報前往處理時在場，並當場承認
    為「肇事人」，自首犯過失傷害之罪，嗣並接受本案裁判，
    此業經證人即警員張宇平於本院審理時證述綦詳（見本院94
    年12月12日審判筆錄第2、3頁），應依刑法第62條之規定，
    就所犯業務過失傷害罪，減輕其刑，並依先加後減之規定，
    加減之。爰審酌被告無視於政府晚近一再宣導不要酒後駕車
    之政令宣導，仍酒後在道路上駕車，不尊重他人及自己之生
    命，但其肇事後坦承犯行態度良好，顯具悔意，並賠償告訴
    人二人部分損害，且試圖與告訴人達成民事上和解，然所提
    和解金額數目不足告訴人之請求，致遲未達成和解，及對告
    訴人所生損害等一切情狀，分別量處如主文所示之刑，並分
    別諭知易服勞役、易科罰金之折算標準。
據上論斷，應依刑事訴訟法第273條之1 第1項、第299條第1項前
段，道路交通管理處罰條例第86條第1 項，刑法第185條之3、第
284條第2項前段、第55條、第41條第1項前段、第42條第2項、第
62條前段，罰金罰鍰提高標準條例第1條前段、第2條，判決如主
文。
本案經檢察官趙雪瑛到庭執行職務。
中　　華　　民　　國　　94　　年　　12　　月　　26　　日
                  刑事第五庭法　官　賴秀蘭
以上正本證明與原本無異。
如不服本判決應於送達後10日內向本院提出上訴狀。
                            書記官　陳惠娟
中　　華　　民　　國　　94　　年　　12　　月　　29　　日
附錄：本案論罪科刑法條全文
刑法第185條之3：
服用毒品、麻醉藥品、酒類或其他相類之物，不能安全駕駛動力
交通工具而駕駛者，處1年以下有期徒刑、拘役或3萬元以下罰金
。
刑法第284條：
因過失傷害人者，處6月以下有期徒刑、拘役或500元以下罰金，
致重傷者，處1 年以下有期徒刑、拘役或500元以下罰金。
從事業務之人，因業務上之過失傷害人者，處1 年以下有期徒刑
、拘役或1千元以下罰金，致重傷者，處3年以下有期徒刑、拘役
或2千元以下罰金。
